臺灣高等法院刑事判決　　　　　　　　　　　　　九十二年度上訴字第一九二九號
　　上　訴　人　臺灣桃園地方法院檢察署檢察官
　　被　　　告　甲○○
右上訴人因被告違反毒品危害防制條例案件，不服臺灣桃園地方法院九十二年度訴字
第三六三號，中華民國九十二年四月三日第一審判決（起訴案號：臺灣桃園地方法院
檢察署九十二年度毒偵緝字第一六號），提起上訴，及由檢察官移請併案審理（臺灣
板橋地方法院檢察署九十二年度毒偵字第一四六七號）本院判決如左：
    主  文
原判決撤銷。
甲○○連續施用第一級毒品，處有期徒刑壹年貳月。
扣案之第一級毒品海洛因參包（淨重共計零點陸肆公克）均沒收銷燬；吸管壹支、生
理食鹽水貳瓶、注射針筒貳支、削尖吸管壹支均沒收。
    事  實
一、甲○○前因施用第二級毒品安非他命案件，經台灣桃園地方法院以八十九年毒聲
    字第二二七二號裁定送觀察、勒戒後，認有繼續施用毒品之傾向，經台灣桃園地
    院以八十九年度毒聲字第四二三四號裁定令入戒治所施以強制戒治一年，後經同
    院以九十年度毒聲字第一三一號裁定停止戒治，所餘戒治期間付保護管束，於民
    國九十年六月二十日交付保護管束期滿後，由台灣桃園地方法院檢察署檢察官於
    九十年七月十日以九十年度戒偵字第六七０號為不起訴處分確定；竟又基於施用
    第一級毒品海洛因之概括犯意，自九十年七月底某日起至九十一年十二月二日止
    ，連續在其位於桃園縣楊梅鎮○○街三巷十七號住處、桃園縣中壢市○○街八十
    八巷五十三號、桃園縣中壢市之某超級商場、桃園縣大溪鎮○○路之公墓旁、臺
    北縣三峽鎮○○路一三六巷二十弄一○一號一樓等地方，施用第一級毒品海洛因
    多次。嗣分別於九十年九月六日晚上七時許，至新竹縣警察局竹東分局竹東派出
    所接受尿液檢驗呈嗎啡陽性反應，始偵悉上情；於九十年十一月十日凌晨三時許
    ，在桃園縣中壢市○○街八十八巷五十三號為警查獲，並扣得甲○○所有之第一
    級毒品海洛因一包（淨重０．一０公克）及其施用毒品之器具吸管乙支、生理食
    鹽水二瓶；於九十一年一月十四日晚上六時三十分許，在桃園縣中壢市○○路七
    十九巷八號為警查獲，並扣得其所有之海洛因一包（淨重０．一一公克）；於九
    十一年八月二十四日凌晨二時許，在桃園縣八德市○○路○段與文昌街六十九巷
    巷口處為警查獲，並扣得其友人周政憲所有之海洛因一包（毛重一．一公克）、
    注射針筒一支；於九十一年十月一日下午三時三十分許，在桃園縣大溪鎮○○路
    一０八五號處為警查獲，並扣得甲○○所有之海洛因一包（淨重０．四三公克）
    、注射針筒二支、削尖吸管乙支；於九十一年十二月二日十二時許，在臺北縣三
    峽鎮○○路一三六巷二十弄一○一號一樓為警查獲，並在客廳扣得屋主黃文德所
    有之第二級毒品安非他命一大包（毛重三七．八公克），在房間內扣得黃文德所
    有之注射針筒三十二支、海洛因十四小包（毛重二九．六公克）、安非他命一大
    包（毛重四．八公克）、磅秤一台、研磨器一組、分裝袋二大包（二百個）、吸
    食器一組。經臺灣桃園地方法院以九十一年度毒聲字第一三七六號裁定送強制戒
    治。
二、案經新竹縣警察局竹東分局、桃園縣警察局、桃園縣警察局桃園分局、桃園縣警
    察局八德分局報請臺灣桃園地方法院檢察署檢察官偵查起訴及由臺北縣政府警察
    局三峽分局報請臺灣板橋地方法院檢察署檢察官移請併案審理。
    理  由
一、訊據被告甲○○對有於右揭時、地施用海洛因之犯行均坦承不諱，且被告為警查
    獲時所採尿液經送請鑑定結果，均呈嗎啡陽性反應，此有桃園縣衛生局不法藥物
    尿液檢定書四紙、昭信科技顧問股份有限公司、臺灣檢驗科技股份有限公司出具
    之濫用藥物陽性檢體檢驗報告各一紙附卷可稽，且扣案之白色粉末三包（淨重分
    別為○．一○公克、○．一一公克、○．四三公克，共計０．六四公克）經送檢
    驗結果，均含有海洛因成份，此有法務部調查局出具之鑑定通知書三紙在卷足憑
    ，復有吸管一支、生理食鹽水二瓶、注射針筒二支、削尖吸管一支扣案可資佐証
    ，被告施用海洛因之犯行足以認定。又被告前因施用第二級毒品安非他命案件，
    經臺灣桃園地方法院以八十九年毒聲字第二二七二號裁定送觀察、勒戒後，認有
    繼續施用毒品之傾向，經該院以八十九年度毒聲字第四二三四號裁定令入戒治所
    施以強制戒治一年，後經同院以九十年度毒聲字第一三一號裁定停止戒治，所餘
    戒治期間付保護管束，於民國九十年六月二十日交付保護管束期滿後，由臺灣桃
    園地方法院檢察署檢察官於九十年七月十日以九十年度戒偵字第六七０號為不起
    訴處分確定，此有臺灣桃園地方法院檢察署不起訴處分書、本院被告全國前案紀
    錄表及臺灣桃園地方法院檢察署刑案資料查註紀錄表在卷可按，其於五年內再犯
    毒品危害防制條例第十條之罪，經依毒品危害防制條例第二十三條第二項之規定
    ，經臺灣桃園地方院以九十一年度毒聲字第一三七六號裁定送戒治，有裁定書在
    卷可憑。本件事證明確，被告犯行堪予認定，應予依法論科。
二、核被告所為，係犯毒品危害防制條例第十條第一項之罪。其持有毒品之低度行為
    為施用毒品之高度行為所吸收，不另論罪。被告先後多次施用犯行，時間緊接，
    犯罪構成要件相同，顯係基於概括犯意反覆為之，為連續犯，應以一罪論，並依
    法加重其刑。公訴人雖未就被告自九十年七月底某日起至同年九月二日及併案審
    理之九十一年十月二日至九十一年十二月二日施用毒品之犯行起訴，惟此部分與
    起訴之事實有連續犯之裁判上一罪之關係，基於審判不可分之原則，本院自得併
    予審理，附此敘明。扣案之第一級毒品海洛因三包（淨重共計０．六四公克）係
    屬毒品，均應依毒品危害防制條例第十八條第一項前段之規定沒收並銷燬。另扣
    案之吸管一支、生理食鹽水二瓶、注射針筒二支、削尖吸管一支，均為被告所有
    供犯罪所用之物，業經被告供陳在卷，爰依刑法第三十八條第一項第二款之規定
    宣告沒收。
三、原審認被告罪證明確，予以論罪科刑，固非無見，惟檢察官移請併案審理之被告
    九十一年十月二日至九十一年十二月二日施用毒品犯行，原審未及審究，尚有未
    洽，檢察官因之提起上訴為有理由，應由本院將原判決撤銷改判。爰審酌被告之
    品行、犯罪動機、所犯限於自殘，尚未對社會造成重大危害，惟屢次查獲後又再
    犯，顯無悔改之意及犯後坦承犯行等一切情狀，量處如主文所示之刑，並就上開
    扣案物品為沒收及沒收銷燬之諭知。
四、至檢察官移請併案審理部分，被告甲○○之尿液，經送請臺灣檢驗科技股份有限
    公司鑑驗結果，除有嗎啡之陽性反應外，另有安非他命之陽性反應，該施用第二
    級毒品安非他命之犯行，與本件檢察官起訴之施用第一級毒品海洛因部分，犯意
    各別，構成要件復不相同，並無連續犯之一罪關係，本院不得併予審究，應退由
    檢察官另行偵辦，附此敘明。
據上論斷，應依刑事訴訟法第三百六十九條第一項前段、第三百六十四條、第二百九
十九條第一項前段，毒品危害防制條例第十條第一項、第十八條第一項前段、第二十
三條第二項，刑法第十一條前段、第五十六條、第三十八條第一項第二款，判決如主
文。
本案經檢察官沈世箴到庭執行職務。
中　　　華　　　民　　　國　　九十三　　年　　　七　　　月　　二十七　　日
                              臺灣高等法院刑事第二十一庭
                                  審判長法  官  葉　騰　瑞
                                        法  官  莊　明　彰
                                        法  官  劉　壽　嵩
右正本證明與原本無異。
如不服本判決，應於收受送達後十日內向本院提出上訴書狀，其未敘述上訴之理由者
並得於提起上訴後十日內向本院補提理由書（均須按他造當事人之人數附繕本）。
                                        書記官  廖　婷　璇
中　　　華　　　民　　　國　　九十三　　年　　　七　　　月　　二十七　　日
附錄：本案論罪科刑法條全文
毒品危害防制條例第十條第一項
施用第一級毒品者，處六月以上五年以下有期徒刑。
